# 陈版主，请教股份支付确认

提问人：wx_5cb3efedb201 时间：2019-04-15 11:07:00
该公司为在开曼设立的 VIE架构的，其控制线为：大股东、PE、员工持股平台分别持有开曼公司 M 的股权，开曼公司 M 持有香港公司 (M2 )100%的股权，香港公司 (M2 ) 再持有国内管理公司 (M3)100% 的股权，国内管理公司 (M3) 通过协议控制国内实体公司（M4)100% 的股权, 国内实体公司（M4)的股权结构为开曼的大股东及部分 PE。
2018 年 1 月 1 日公司在其员工持股平台中设计期权池，期权协议为：大股东在持股平台中的股份以 1 美元/股的价格授予 10 万股给国内实体公司（M4) 的高管，一次授予分 4 年解锁，没有业绩限制，只需达到工作年限即可解锁，持股平台对开曼的股权保持不变，仅是持股平台内部的股权关系发生变动。同期 PE 进入开曼公司的价格给1.64 美元/股。协议约定解锁后随时可以行权，截止 2019 年 3 月，无任何人实际行权。
针对上述问题，我们理解为大股东对公司捐赠形式的股份支付， 2018 年底我们的会计处理为：
1 、开曼公司不做会计处理。
2 、国内实体公司（M4)：
每年解锁的费用为：100000/4*(1.64-1)=16000 美元DR:管理费用 16000+16000/2+16000/3+16000/4=33333.33 美元CR: 资本公积 33333.33美元
请问陈版主，该会计处理是否正确？

回答人：chenyiwei
1 、可以直接在国内经营实体 M4 层面进行股份支付的会计处理，开曼公司自身不做账务处理。
2 、因为是分 4 年解锁，即 “一次授予，分批解锁”，故股份支付费用不是在 4 年内每年摊销1/4，而是将 4 个行权批次看作 4 项独立的股份支付安排，分别在各自的等待期（服务期）内摊销费用。